---
title: "AIRBNB"
output:
  html_document: default
  html_AIRBNB: default
---

```{r setup, include=FALSE}
knitr::opts_chunk$set(echo = TRUE)
```


Le dados

```{r Le dados}
setwd("C:/Users/jaime.bellido/Documents/Cognitivo")

library(readr)

listings <- read_csv("listings.csv", col_types = cols(id = col_character(), host_id = col_character(), latitude = col_character(), longitude = col_character(), last_review = col_datetime(format = "%Y-%m-%d"), reviews_per_month = col_number()))
```

```{r Vista do banco Listings}
View(listings)
```

```{r filtra os dados mais atuais de Listings, o ultimo ano de dados}
listings2<-listings[as.Date(listings$last_review) >= as.Date("2020-03-01"), ]
listings2<- listings2[!is.na(listings2$id),]
View(listings2)
str(listings2)
```

```{r Analse descritiva, tabela e histograma de frequencias da varíavel representativa}
library(descr)

freq(round(listings2$reviews_per_month))

```

```{r Retiramos os dados com frequencia 0 para review_per_month p continuar com a analise descritiva}

listings3<-listings2[round(listings2$reviews_per_month, digits=0) > 0, ]
listings3<-listings3[!is.na(listings3$id), ]
View(listings3)
freq(round(listings3$reviews_per_month))


```

```{r Medidas de resumo}

#Média e mediana

mean(listings3$reviews_per_month, na.rm = TRUE)

summary(listings3$reviews_per_month)

# Quantis

quantile(listings3$reviews_per_month, na.rm = TRUE)

# Medidas de dispersão

# Mínimo e máximo

min(listings3$reviews_per_month, na.rm = TRUE)     

max(listings3$reviews_per_month, na.rm = TRUE)     

# Amplitude

range(listings3$reviews_per_month, na.rm = TRUE)     

max(listings3$reviews_per_month, na.rm = TRUE)- min(listings3$reviews_per_month, na.rm = TRUE) 

# Variância

var(listings3$reviews_per_month, na.rm = TRUE)     

# Desvio-padrão

sd(listings3$reviews_per_month, na.rm = TRUE)     

# Coeficiente de variação

cv<-sd(listings3$reviews_per_month, na.rm = TRUE)/mean(listings3$reviews_per_month, na.rm = TRUE)*100

cv

#Boxplot

boxplot(listings3$reviews_per_month)


```

```{r Frequencia por bairros}
Bairros<-freq(listings3$neighbourhood)
View(Bairros)
```

Apos organizar a tabela Bairros por frequência decrecente, se observa que a maioria dos IDs ou unidades se encomtram localizados em bairros da Zona Sul, Centro e Barra, pelo que seria interessante agrupar estas unidades em 3 grupos formados a partir da variável review_per_month.

```{r k means}
set.seed(123)

dataScaled <- scale(listings3$reviews_per_month)
dataKmeans <- kmeans(dataScaled,3)
BairrosClusters<-rbind(rbind(rbind(listings3$neighbourhood,dataKmeans[["cluster"]]),listings3$reviews_per_month),listings3$id)
BClustersT<-as.data.frame(t(BairrosClusters))
names(BClustersT)[1] ="Bairro"
names(BClustersT)[2] ="Cluster"
names(BClustersT)[3] ="Reviews_per_month"
names(BClustersT)[4] ="Id"
BClustersT$Cluster=as.numeric(BClustersT$Cluster)
BClustersT$Reviews_per_month=as.numeric(BClustersT$Reviews_per_month)
View(BClustersT)
## Classificação dos Clusters
Cluster1<-BClustersT[BClustersT$Cluster==1, ]
Cluster2<-BClustersT[BClustersT$Cluster==2, ]
Cluster3<-BClustersT[BClustersT$Cluster==3, ]

summary(Cluster1$Reviews_per_month)
summary(Cluster2$Reviews_per_month)
summary(Cluster3$Reviews_per_month)
```

Pelo função summary das estatisticas el cluster 2 identifica as observações com maiores review_per_month, o cluster 3 seria o segundo neste ranking e o cluster 1 o último, isto de acordo aos dados mais recentes do último ano.
